---
title: "Documentación de Variaciones sobre el IMOR"
author: "André Vargas"
date: "16 de enero de 2019"
output: github_document
always_allow_html: yes
---

```{r setup, include=FALSE}
knitr::opts_chunk$set(echo = TRUE)
```

## Introducción

En esta documentación se describirá de donde se obtuvieorn los datos, el modelo y el propósito de estos modelos.
Estos modelos se hicieron con la finalidad de proporcionar información estadistica sobre el comportamiento y relación de la cartera total, la cartera vencida y el IMOR (índice de mora). 

Por lo que resuelve las siguientes preguntas: 

1. ¿Qué relación y como se explica el desarrollo del IMOR por tipo de colocación?
2. ¿Qué relación y como se explica el desarrollo del IMOR por territorios?
3. ¿Qué territorios muestran un desarrollo del IMOR no esperado?
4. ¿Qué sucursales son las que llevan este efecto no esperado?

## Bases de Datos

Las bases de datos se obtuvieron de cruzar los archivos de cierre de mes "FCV Base" y "FCV Flujos" (Ver SAS query). Se utilizó R para acumular las bases cruzadas y obtener la base general que se utilizó para el análisis y modelos.

```{r Data, message=FALSE, warning=FALSE, include=T}
load("C:\\Users\\andrevargas\\Documents\\IMOR\\base_sucs.RData")
summary(fcvtot)
```


Esta base se separo en dos:

1. por recuperados,
2. por nuevos.
(ver generar_bases)

Aquí se generaron dos modelos.

## Modelos generar_bases

Se generaron dos modelos de tipo "mixed-models" que utiliza varias repiticiones sobre la misma observación y tmabién toma en consideración que para cada variable y observación existen diferentes condiciones de inicio (intercepto y pendeinte), de tal manera que se obtienen estimaciones generales sin sesgo.

En otras palabras estos modelos son ideales ya que toman en cuenta que cada territorio y/o sucursal tiene su propio tipo de condiciones externas que determinan sus condiciones. Así no afectando ni sesgando los estimadores ya que estos asumen que todos estos son homogeneos.

Siguiente ejemplos del resultado de uno de estos modelos.
```{r Models_1, message=FALSE, warning=FALSE, include=T}
load("C:\\Users\\andrevargas\\Documents\\IMOR\\base_sucs.RData")
summary(maxmodel3)
```

Con esta información se separó la base por territorios y se generaron modelos generales como el siguiente (ver generar_bases_sucursal):

```{r Models_2, message=FALSE, warning=FALSE, include=T}
load("C:\\Users\\andrevargas\\Documents\\IMOR\\base_sucs.RData")
summary(maxmodelsuc)
```

Del modelo anterior se tomaron las sucursales que explican varianza sobre el IMOR. así generando varias regresiones por sucursal, por ejemplo:

```{r Model Plot, message=FALSE, warning=FALSE, include=T}
load("C:\\Users\\andrevargas\\Documents\\IMOR\\base_sucs.RData")
summary(fcvsuc312_reg)
```


##Resultados
De los modelos obtenidos se genera una tabla como la presentada abajo, que se envía al área de Riesgos.


| **Territorio** | **Sucursales** | **Relación Cartera Vencida** | **Relación Cartera Total** | **Relación Cartera Vencida y Total** |
|------------|------------|--------------------------|------------------------|----------------------------------|
| Poniente   | 312        | OK                       | OK                     | No Esperada                      |
| Poniente   | 313        | NA (Esperada)            | NA (Esperada)          | NA (No esperada)                 |
| Poniente   | 321        | OK                       | NA (Esperada)          | No Esperada                      |
| Poniente   | 331        | NA (Esperada)            | OK                     | NA (Esperada)                    |
| Poniente   | 332        | OK                       | NA (Esperada)          | NA (No esperada)                 |
| Poniente   | 336        | NA (Esperada)            | OK                     | NA (Esperada)                    |
| Poniente   | 341        | NA (Esperada)            | OK                     | NA (No esperada)                 |
| Poniente   | 342        | NA (Esperada)            | NA (Esperada)          | NA (Esperada)                    |
| Poniente   | 343        | OK                       | OK                     | OK                               |
| Poniente   | 344        | NA (Esperada)            | NA (Esperada)          | NA (Esperada)                    |
| Poniente   | 345        | NA (Esperada)            | NA (Esperada)          | NA (Esperada)                    |
| Poniente   | 350        | NA (Esperada)            | OK                     | NA (Esperada)                    |
| Poniente   | 352        | OK                       | OK                     | OK                               |